【裁判字號】    88,聲再,267
【裁判日期】    890118
【裁判案由】    違反森林法聲請再審
【裁判全文】
臺灣高等法院臺中分院刑事裁定                    八十八年度聲再字第二六七號
    再審聲請人
    即受判決人  甲○○
右列聲請人因違反森林法案件，對於本院八十八年度上訴字第一二七四號中華民國八
十八年七月十三日確定判決（臺灣南投地方法院八十七年度訴字第三七六號，台灣南
投地方法院檢察署八十七年度偵字第四六０五號)，聲請再審，本院裁定如左：
      主  文
再審之聲請駁回。
      理  由
一、本件聲請意旨略以：(一)依據台灣台中地方法院檢察署七十九年度投偵字第一六五
    五號不起訴處分書理由欄，引用聲請人所證：聲請人於七十七年十二月八日在上
    開林地內見聞許丁水親口允諾陳風章云云，可知當時工寮已經存在，此為發見之
    新證據。(二)證人黃王貴英曾於第一審履勘現場時證稱：工寮係陳風章所搭建等語
    ，第一審何以不採信？第二審何以未依聲請人之聲請而傳喚該證人？且依證人許
    丁水、洪俊信於第二審審理時之證詞，亦可認定工寮係於七十七年間由陳風章所
    蓋，確定判決採用證據顯有不符，爰提起本件聲請。
二、按有罪之判決確定後，因發見確實之新證據，固得依刑事訴訟法第四百二十條第
    一項第六款為受判決人之利益聲請再審，惟所謂確實之新證據，係指該證據於事
    實審法院判決前已經存在，因未經發見，不及調查斟酌，而於判決後，始行發見
    ，且毋須經調查程序，顯然可認為足以動搖原確定判決者而言，倘受判決人因對
    有利之主張為原審所不採，事後提出證明，以圖證實在原審前所為有利之主張為
    真實，據以聲請再審，該項證據既非判決後所發見，顯難憑以聲請再審 (最高法
    院五十年度台上字第一０四號判決參照)。又，有罪之判決確定後，為受判決人
    之利益聲請再審，必其聲請之理由合於刑事訴訟法第四百二十條第一項所定情形
    之一及第四百二十一條有足以影響於判決之重要證據漏未審酌者，始准許之。
三、本院查：(一)本件原確定判決綜合調查證據結果，認定論處聲請人於他人保安林內
    擅自設置工作物罪刑，已詳敘所憑證據及認定之理由，並對聲請人否認犯罪之辯
    詞如何不足採信，已依卷內資料為指駁，聲請人於台灣台中地方法院檢察署七十
    九年度投偵字第一六五五號刑事案件中，就被告陳風章所涉違反森林法所為之證
    詞，顯不足以動搖原確定判決，依前開說明，並非上開法律所規定之確實之新證
    據甚明。(二)至對確定判決採證之指摘，並非法律所容許聲請再審之理由。綜合上
    述，本件無再審理由，應予駁回。
四、據上論斷，應依刑事訴訟法第四百三十四條第一項裁定如主文。
中      華      民      國     八十九     年      一      月    十八    日
                                   臺灣高等法院臺中分院刑事第十二庭
                                           審判長法  官  洪  耀  宗
                                                 法  官  郭  同  奇
                                                 法  官  劉  登  俊
右正本證明與原本無異。
如不服本裁定，應於裁定送達後五日內向本院提出抗告狀。
                                                 書記官  朱  敏  諄
中      華      民      國     八十九     年      一      月    十九    日
                                                                        Ｄ


司法院資訊處製作；財團法人民間司法改革基金會備份。
